【裁判字號】    89,易,484
【裁判日期】    900103
【裁判案由】    竊盜
【裁判全文】
臺灣臺東地方法院刑事判決                          八十九年度易字第四八四號
    公  訴  人  臺灣台東地方法院檢察署檢察官
    被      告  甲○○
右列被告因竊盜案件，經檢察官提起公訴 (八十九年度偵字第二三○二號)，本院判
決如左：
    主  文
甲○○竊盜，處有期徒刑伍月。
    事  實
一甲○○（原名莊文賓）曾於民國八十七年間因犯竊盜罪，經本院判處有期徒刑一年
  ，緩刑五年，竟不知悔悟，復意圖為自己不法之所有，於八十九年八月三日二十時
  十七分許，至台東縣台東市○○路二一九號佳欣通信行，以所有之摩托羅拉牌Ｖ三
  六八八Ｘ型行動電話損壞為由，請門市小姐丙○○拿出同一型之行動電話（序號0
  00000000000000號）供其選購，竟趁丙○○不注意之際，竊取上述
  行動電話（內含同牌電池一個）。甲○○因恐當場被丙○○發覺，乃將一支曾泡水
  而損壞之同型行動電話（序號000000000000000號）放回櫃臺，藉
  口拿錢回家而匆忙離去。事後經丙○○發現有異而報警處理，並於八十九年十一月
  十三日十一時十五分許循線至台東縣台東市○○○路三○九號甲○○住處查獲，並
  扣得上述被竊行動電話電池一個（已發還佳欣通訊行店長乙○○）。
二本案經台東縣警察局台東分局報告台灣台東地方法院檢察署檢察官偵查起訴。
    理  由
一上述犯罪事實認定的依據有：
  (一)證人丙○○於警訊中指證：被告於八十九年八月三日二十時十七分許，以其所有
    之摩托羅拉牌Ｖ三六八八Ｘ型行動電話損壞，要購買同型之行動電話為由，要求
    其出示樣品供其選購，看完後並詢問價格，但隨藉口回家拿錢，並將舊手機置於
    櫃臺離去。嗣後他將手機歸位時，發現被告留下之手機黏貼有非該公司進貨之標
    籤，且發現該手機有泡水及維修痕跡，並非新品，因而調閱錄影帶而發現係遭被
    告甲○○調包。
  (二)遭被告盜取之行動電話附屬之電池，經被害人乙○○領回之事實，有贓物認領保
    管單一紙附卷可證明。
  (三)被告從警訊至偵查中，對前述犯罪事實坦白承認，且其供述與上述證據相符，可
    相互印證。其於本院審理時否認有竊取犯行，辯稱：當天酒醉意識不清楚，拿錯
    了手機，並非有意竊取，無非卸責之說詞，不足採信。
  綜上所述，本件證據清楚明確，被告犯行足以認定。
二被告所犯的罪名為，刑法第三百二十條第一項之竊盜罪。爰審酌被告犯罪之動機、
  目的、手段，犯罪時所受之刺激及其品性、生活狀況、智識程度、犯罪所生之損害
  ，及犯罪後態度等一切情狀，量處如主文所示之刑，以示懲儆。
據上論斷，應依刑事訴訟法第二百九十九條第一項前段、刑法第三百二十條第一項，
罰金罰鍰提高標準條例第一條前段、第二條，判決如主文。
中    華    民    國      九十        年      一        月      三      日
                                  臺灣臺東地方法院刑事庭
                                          法  官 黃 堯 讚
右正本證明與原本無異。
如不服本判決，應於判決送達後十日內向本院提出上訴狀。（須附繕本）
「切勿逕送上級法院」
                                          書記官 潘 正 苓
中    華    民    國      九十        年      一        月      四      日
附錄
刑法第三百二十條第一項
意圖為自己或第三人不法之所有，而竊取他人之動產者，為竊盜罪，處五年以下有期
徒刑、拘役或五百元以下罰金。


司法院資訊處製作；財團法人民間司法改革基金會備份。
